---
title: "Paso 2.16"
description: |
  Análisis de clases latentes exploratoria y comparativa con predictores (glca), sin pueblo originario y sin año y recategorización de edad mujer y semana gestacional hito 1
date: "`r withr::with_locale(new = c('LC_TIME' = 'C'), code =format(Sys.time(),'%B %d, %Y'))`"
author: "Andrés González Santa Cruz"
output:
  distill::distill_article:
    code_folding: true
    fig_height: 6
    fig_width: 8
    theme: flatly
    toc: yes
    toc_depth: 5
    toc_float: yes
    output_dir: "docs"
  toc_float:
    collapsed: false
    smooth_scroll: true
---

```{css zoom-lib-src, echo = FALSE}
script src = "https://ajax.googleapis.com/ajax/libs/jquery/3.4.1/jquery.min.js"
```

```{js zoom-jquery, echo = FALSE}
 $(document).ready(function() {
    $('body').prepend('<div class=\"zoomDiv\"><img src=\"\" class=\"zoomImg\"></div>');
    // onClick function for all plots (img's)
    $('img:not(.zoomImg)').click(function() {
      $('.zoomImg').attr('src', $(this).attr('src')).css({width: '100%'});
      $('.zoomDiv').css({opacity: '1', width: 'auto', border: '1px solid white', borderRadius: '5px', position: 'fixed', top: '50%', left: '50%', marginRight: '-50%', transform: 'translate(-50%, -50%)', boxShadow: '0px 0px 50px #888888', zIndex: '50', overflow: 'auto', maxHeight: '100%'});
    });
    // onClick function for zoomImg
    $('img.zoomImg').click(function() {
      $('.zoomDiv').css({opacity: '0', width: '0%'}); 
    });
  });
  
```

```{css hideOutput-lib-src, echo = FALSE}
<script src="hideOutput.js"></script> 
```

```{js hideOutput, echo = FALSE}
$(document).ready(function() {    
	$chunks = $('.fold');    
	$chunks.each(function () {      // add button to source code chunks     
	if ( $(this).hasClass('s') ) {       
		$('pre.r', this).prepend("<div class=\"showopt\">Show Source</div><br style=\"line-height:22px;\"/>");
       		$('pre.r', this).children('code').attr('class', 'folded');     
       		}      // add button to output chunks     
		if ( $(this).hasClass('o') ) {       
			$('pre:not(.r)', this).has('code').prepend("<div class=\"showopt\">Show Output</div><br style=\"line-height:22px;\"/>");       
			$('pre:not(.r)', this).children('code:not(r)').addClass('folded');        // add button to plots       
			$(this).find('img').wrap('<pre class=\"plot\"></pre>');       
			$('pre.plot', this).prepend("<div class=\"showopt\">Show Plot</div><br style=\"line-height:22px;\"/>");       
			$('pre.plot', this).children('img').addClass('folded');      
			}   
});    // hide all chunks when document is loaded   
	$('.folded').css('display', 'none')    // function to toggle the visibility   
	$('.showopt').click(function() {     
			var label = $(this).html();     
			if (label.indexOf("Show") >= 0) {       
				$(this).html(label.replace("Show", "Hide"));     
			} else {
			  $(this).html(label.replace("Hide", "Show"));     
			}     
	$(this).siblings('code, img').slideToggle('fast', 'swing');   
	}); 
}); 

```

```{=html}
<style type="text/css">
.showopt {   
  background-color: #004c93;   color: #FFFFFF;    width: 100px;   height: 20px;   text-align: center;   vertical-align: middle !important;   float: right;   font-family: sans-serif;   border-radius: 8px; 
  }

.showopt:hover {     
        background-color: #dfe4f2;
        color: #004c93; 
        }  
pre.plot {   
        background-color: white !important; 
        } 
.tablelines table, .tablelines td, .tablelines th {
        border: 1px solid black;
        }

.centrado {
    text-align: center;
}

.table.center {
    margin-left:auto; 
    margin-right:auto;
  }

/* https://vivekjaiskumar.medium.com/css-is-and-not-selector-17c942ec83f :is()*/

/* Applies to outputs that are not code other than R*/

pre {
  overflow-x: auto !important;
}
pre code {
  word-wrap: normal !important;
  white-space: pre !important;
}
/*
pre:not(.sourceCode) { 
  white-space: nowrap !important;
}
*/
.sourceCode { /* Important gives precedence  */
  font-size: 10px !important;
  line-height: 50% !important;
}

body{ /* Normal  */
      text-align: justify;
  }

.superbigimage{
    overflow-y:scroll;
    height:350px;
    white-space: nowrap;
    overflow-x: auto; 
    width:100%;
}
.superbigimage img{
    overflow-y: scroll;
    overflow-x: hidden;
}

.message { color:#446C6E; font-family: monospace;font-size: 10px; line-height: 110%; font-weight: bold;}
div.blue { background-color:#e6f0ff; border-radius: 5px; padding: 5px; text-align: justify;}
div.red { background-color:#e6bab1; border-radius: 5px; padding: 5px; text-align: justify;}

.pandoc-table { /* Should add !important; but it seems no necessary  */
  margin-left:auto; /* To center */
  margin-right:auto;
  border-collapse: collapse;
  table-layout: auto;
  font-size: 11px;
  overflow-y: auto;
  max-height:450px !important;
  white-space: nowrap;
  overflow-x: auto; 
  width:450px;
}

.pandoc-table th {/* header */
text-align: center !important;
font-size: 10px;
padding: 0px;
}

.pandoc-table td {
text-align: left !important;
font-size: 9px;
padding: 0px;
}

.pandoc-table caption {
    text-align: left !important;
    font-size: 11px !important;
}

.controlly{
    overflow-y:scroll;
    height:350px;
    overflow-x: scroll; 
}


.controlly2{
    overflow-y:scroll;
    height:550px;
    overflow-x: scroll; 
}

</style>
```
```{=html}
<!-- We gotta do each function to hide code and outputs per section, by every ID, we gotta create a different function -->
<script>
function myFunction1() {
    var x = document.getElementById("myDIV");
    if (x.style.display === "none") {
        x.style.display = "block";
    } else {
        x.style.display = "none";
    }
}
</script>

<script>
function myFunction2() {
    var x = document.getElementById("myDIV2");
    if (x.style.display === "none") {
        x.style.display = "block";
    } else {
        x.style.display = "none";
    }
}
</script>
```


Cargamos los datos

```{r, echo=FALSE}
rm(list = ls());gc()
load("data2_lca215_sin_po_alt_ano_2023_05_14.RData")
```

Cargamos los paquetes

```{r, echo=FALSE, results="hide"}
knitr::opts_chunk$set(echo = TRUE)

if(!require(poLCA)){install.packages("poLCA")}
if(!require(poLCAParallel)){devtools::install_github("QMUL/poLCAParallel@package")}
if(!require(compareGroups)){install.packages("compareGroups")}
if(!require(parallel)){install.packages("parallel")}
if(!require(Hmisc)){install.packages("Hmisc")}
if(!require(tidyverse)){install.packages("tidyverse")}
try(if(!require(sjPlot)){install.packages("sjPlot")})
if(!require(emmeans)){install.packages("emmeans")}
if(!require(nnet)){install.packages("nnet")}
if(!require(here)){install.packages("here")}
if(!require(doParallel)){install.packages("doParallel")}
if(!require(progress)){install.packages("progress")}
if(!require(caret)){install.packages("caret")}
if(!require(rpart)){install.packages("rpart")}
if(!require(rpart.plot)){install.packages("rpart.plot")}
if(!require(partykit)){install.packages("partykit")}
if(!require(randomForest)){install.packages("randomForest")}
if(!require(ggcorrplot)){install.packages("ggcorrplot")}
if(!require(polycor)){install.packages("polycor")}
if(!require(tableone)){install.packages("tableone")}
if(!require(broom)){install.packages("broom")}
if(!require(plotly)){install.packages("plotly")}
if(!require(rsvg)){install.packages("rsvg")}
if(!require(DiagrammeRsvg)){install.packages("DiagrammeRsvg")}
if(!require(glca)){install.packages("glca")}
#if(!require(poLCA)){githubinstall::gh_install_packages("poLCA", ref = github_pull("14"))}

#:#:#:#:#:#:#:#:#:#:#:#:#:#:#:#:#:#:#:#:#:#:#:#:#:#:#:#:#:#:#:#:#:#:#:#:#:#:#:#:#:#:#:#:#:#:#:#:#:#:#:#:#:#:#:
#:#:#:#:#:#:#:#:#:#:#:#:#:#:#:#:#:#:#:#:#:#:#:#:#:#:#:#:#:#:#:#:#:#:#:#:#:#:#:#:#:#:#:#:#:#:#:#:#:#:#:#:#:#:#:
#:#:#:#:#:#:#:#:#:#:#:#:#:#:#:#:#:#:#:#:#:#:#:#:#:#:#:#:#:#:#:#:#:#:#:#:#:#:#:#:#:#:#:#:#:#:#:#:#:#:#:#:#:#:#:
```

Definimos ciertas constantes

```{r}
clus_iter= 500 #500
n_thread <- parallel::detectCores()
nrep <- clus_iter # number of different initial values (could be n_thread too)
n_class_max <- 10 # maximum number of classes to investigate
n_bootstrap <- 100 #30 # 50 number of bootstrap samples
print(n_thread)
```

# Análisis de clases latentes

## Especificar modelo

Los valores ceros se declararon datos perdidos.

```{r, adj, echo=FALSE}

f_adj<- item(CAUSAL, EDAD_MUJER_REC, PAIS_ORIGEN_REC, HITO1_EDAD_GEST_SEM_REC, MACROZONA, PREV_TRAMO_REC) ~ outcome

```

## Análisis de clases latentes

```{r, glca-get, echo=FALSE}
#Biemer, P. P., & Wiesen, C. (2002). Measurement error evaluation of self-reported drug use: a latent class analysis of the US National Household Survey on Drug Abuse. Journal of the Royal Statistical Society: Series A (Statistics in Society), 165(1), 97–119. doi:10.1111/1467-985x.00612  
#lca_entropia(x="ppio", seed= 2125, k= 8, f= f_preds, dat= mydata_preds, nbr_repet= 30, na_rm= T)
#3
#<div style="border: 1px solid #ddd; padding: 5px; overflow-y: scroll; height:400px; overflow-x: scroll; width:100%">
# f is the selected variables
# dat is the data
# nb_var is the number of selected variables
# k is the number of latent class generated
# nbr_repet is the number of repetition to  
# reach the convergence of EM algorithm
# x es el código para las variables de los modelos
#seed es el numero random para las semillas. ej: 4345.
#Modo de calcular el mejor modelo.
#z_ # 
#2023-01-20
#https://github.com/QMUL/poLCAParallel/blob/master/exec/3_blrt.R
#0h s
seed<-2125
old <- Sys.time()

lca22 <- glca(f_adj, data = mydata_preds3, nclass = 2, seed = seed, verbose = FALSE, n.init = 5e2, decreasing=T, maxiter = 1e4,testiter = 500)
lca23 <- glca(f_adj, data = mydata_preds3, nclass = 3, seed = seed, verbose = FALSE, n.init = 5e2, decreasing=T, maxiter = 1e4,testiter = 500)
lca24 <- glca(f_adj, data = mydata_preds3, nclass = 4, seed = seed, verbose = FALSE, n.init = 5e2, decreasing=T, maxiter = 1e4,testiter = 500)
lca25 <- glca(f_adj, data = mydata_preds3, nclass = 5, seed = seed, verbose = FALSE, n.init = 5e2, decreasing=T, maxiter = 1e4,testiter = 500)
lca26 <- glca(f_adj, data = mydata_preds3, nclass = 6, seed = seed, verbose = FALSE, n.init = 5e2, decreasing=T, maxiter = 1e4,testiter = 500)
lca27 <- glca(f_adj, data = mydata_preds3, nclass = 7, seed = seed, verbose = FALSE, n.init = 5e2, decreasing=T, maxiter = 1e4,testiter = 500)
lca28 <- glca(f_adj, data = mydata_preds3, nclass = 8, seed = seed, verbose = FALSE, n.init = 5e2, decreasing=T, maxiter = 1e4,testiter = 500)
lca29 <- glca(f_adj, data = mydata_preds3, nclass = 9, seed = seed, verbose = FALSE, n.init = 5e2, decreasing=T, maxiter = 1e4,testiter = 500)
lca210 <- glca(f_adj, data = mydata_preds3, nclass = 10, seed = seed, verbose = FALSE, n.init = 5e2, decreasing=T, maxiter = 1e4,testiter = 500)

new_med<-(Sys.time())
paste0("The model took ",round(new_med-old,2)," until every LCA was computed")
```

Luego calculamos la razón de verosimilitud mediante remuestreo bootstrap (BLRT) entre los distintos modelos con el que asume una clase menos.

```{r,blrt, echo=FALSE}
gof2<-
gofglca(lca22, lca23, lca24, lca25, lca26, lca27, lca28, lca29, lca210, test = "chisq")

bootlrt2<-
gofglca(lca22, lca23, lca24, lca25, lca26, lca27, lca28, lca29, lca210, test = "boot", nboot=n_bootstrap, seed=2125)
                     
```

## Resultados

Hicimos un gráfico de los resultados

```{r, echo=FALSE}


manualcolors <- c('indianred1', 'cornflowerblue', 'gray50', 'darkolivegreen4', 'slateblue2', 
                  'firebrick4', 'goldenrod4')
levels4 <- c("logLik", "Gsq", "AIC", "CAIC", "BIC", "entropy", "Res.Df")
labels4 <- c('Log-Verosimilitud', 'Chi2', 'Criterio de Información\nde Akaike(AIC)', 'AIC Corregido', 'Criterio de Información\nBayesiano (BIC)', 'Entropía', 'Grados de libertad residuales')
fig_lca_fit4<- cbind.data.frame(rn=2:10,gof2$gtable) %>%
  data.frame() %>% 
  dplyr::mutate_if(is.character, as.numeric) %>%  # convert character columns to numeric
  tidyr::pivot_longer(cols = -rn,names_to = "indices", values_to = "value", values_drop_na = F) %>%
  dplyr::mutate(indices = factor(indices, levels = levels4, labels = labels4)) %>%
  dplyr::filter(grepl("(AIC|BIC)",indices, ignore.case=T))%>%
	dplyr::mutate(ModelIndex= factor(rn, levels=2:10)) %>% 
  ggplot(aes(x = ModelIndex, y = value, group = indices, color = indices, linetype = indices)) +
  geom_line(size = 1.5) +
  scale_color_manual(values = manualcolors) +
  #scale_linetype_manual(values = c("solid", "dashed", "dotted")) +
  labs(x = "Número de clases", y = "Valor", color = "Medida", linetype = "Medida") +
  #facet_wrap(.~indices, scales = "free_y", nrow = 4, ncol = 1) +
  theme_bw()

fig_lca_fit4
ggsave("_fig1_comparison_glca_sin_po_ano.png",fig_lca_fit4, dpi=600)
#International Journal of Workplace Health Management  (Zhang et al., 2018).
```

Luego en una tabla

::: controlly2
```{r, echo=FALSE}
cbind.data.frame(rn=2:10,gof2$gtable) %>%#
  dplyr::select(rn, everything()) %>% 
    dplyr::mutate_if(is.character, as.numeric) %>%  # convert character columns to numeric
    knitr::kable(format="markdown", caption="Índices de ajuste modelos")
best_model2<-
as.numeric(cbind.data.frame(rn=2:10,gof2$gtable) %>% dplyr::summarise(which.min(BIC)+1))
```
:::

Presentamos el modelo con mejor ajuste

::: controlly
```{r, echo=FALSE}
summary(eval(parse(text = paste0("lca2",best_model2)))) #
```
:::

```{r, echo=FALSE}
save.image("data2_lca2_adj216_alt_sin_po_ano.RData")
```

```{r, echo=FALSE}
require(tidyverse)
sesion_info <- devtools::session_info()
dplyr::select(
  tibble::as_tibble(sesion_info$packages),
  c(package, loadedversion, source)
) %>% 
  DT::datatable(filter = 'top', colnames = c('Row number' =1,'Variable' = 2, 'Percentage'= 3),
              caption = htmltools::tags$caption(
        style = 'caption-side: top; text-align: left;',
        '', htmltools::em('Packages')),
      options=list(
initComplete = htmlwidgets::JS(
        "function(settings, json) {",
        "$(this.api().tables().body()).css({
            'font-family': 'Helvetica Neue',
            'font-size': '50%', 
            'code-inline-font-size': '15%', 
            'white-space': 'nowrap',
            'line-height': '0.75em',
            'min-height': '0.5em'
            });",#;
        "}")))
```

