---
title: "Paso 4"
description: |
  Resumen de datos para exportar a revista 
date: "`r withr::with_locale(new = c('LC_TIME' = 'C'), code =format(Sys.time(),'%B %d, %Y'))`"
author: "Andrés González Santa Cruz"
format: 
  html:
    code-fold: true
    embed-resources: true #self contained
---

```{css}
#| echo: false

script src = "https://ajax.googleapis.com/ajax/libs/jquery/3.4.1/jquery.min.js"

```

```{js zoom-jquery, echo = FALSE}
$(document).ready(function() {

$('body').prepend('<div class=\"zoomDiv\"><img src=\"\" class=\"zoomImg\"></div>');

// onClick function for all plots (img's)

$('img:not(.zoomImg)').click(function() {
$('.zoomImg').attr('src', $(this).attr('src')).css({width: '100%'});
$('.zoomDiv').css({opacity: '1', width: 'auto', border: '1px solid white', borderRadius: '5px', position: 'fixed', top: '50%', left: '50%', marginRight: '-50%', transform: 'translate(-50%, -50%)', boxShadow: '0px 0px 50px #888888', zIndex: '50', overflow: 'auto', maxHeight: '100%'});
});

// onClick function for zoomImg

$('img.zoomImg').click(function() {
$('.zoomDiv').css({opacity: '0', width: '0%'});
});
});
```

```{css hideOutput-lib-src, echo = FALSE}
<script src="hideOutput.js"></script>
```

```{js hideOutput, echo = FALSE}
$(document).ready(function() {

\$chunks = \$('.fold');

\$chunks.each(function () { // add button to source code chunks
if ( \$(this).hasClass('s') ) {
    \$('pre.r', this).prepend("\<div class=\\"showopt\\"\>Show Source\</div\>\<br style=\\"line-height:22px;\\"/\>");
    \$('pre.r', this).children('code').attr('class', 'folded');
    } // add button to output chunks

    if ( \$(this).hasClass('o') ) {
        \$('pre:not(.r)', this).has('code').prepend("\<div class=\\"showopt\\"\>Show Output\</div\>\<br style=\\"line-height:22px;\\"/\>");
        \$('pre:not(.r)', this).children('code:not(r)').addClass('folded'); // add button to plots
        \$(this).find('img').wrap('\<pre class=\\"plot\\"\>\</pre\>');
        \$('pre.plot', this).prepend("\<div class=\\"showopt\\"\>Show Plot\</div\>\<br style=\\"line-height:22px;\\"/\>");
        \$('pre.plot', this).children('img').addClass('folded');
        }
}); // hide all chunks when document is loaded

\$('.folded').css('display', 'none') // function to toggle the visibility
\$('.showopt').click(function() {
        var label = \$(this).html();
        if (label.indexOf("Show") \>= 0) {
            \$(this).html(label.replace("Show", "Hide"));
        } else {
        \$(this).html(label.replace("Hide", "Show"));
        }

\$(this).siblings('code, img').slideToggle('fast', 'swing');
});
});
```

```{=html}
<style type="text/css">

.showopt {

background-color: #004c93; color: #FFFFFF; width: 100px; height: 20px; text-align: center; vertical-align: middle !important; float: right; font-family: sans-serif; border-radius: 8px;

}

.showopt:hover {
background-color: #dfe4f2;
color: #004c93;

}

pre.plot {
background-color: white !important;
}

.tablelines table, .tablelines td, .tablelines th {
border: 1px solid black;
}

.centrado {
text-align: center;
}

.table.center {
margin-left:auto;
margin-right:auto;
}

/* https://vivekjaiskumar.medium.com/css-is-and-not-selector-17c942ec83f :is()*/

/* Applies to outputs that are not code other than R*/

pre {
overflow-x: auto !important;
}

pre code {
word-wrap: normal !important;
white-space: pre !important;
}

/*
pre:not(.sourceCode) {
white-space: nowrap !important;
}
*/
.sourceCode { /* Important gives precedence */
font-size: 10px !important;
line-height: 50% !important;
}
body{ /* Normal */
text-align: justify;
}
.superbigimage{
overflow-y:scroll;
height:350px;
white-space: nowrap;
overflow-x: auto;
width:100%;
}
.superbigimage img{
overflow-y: scroll;
overflow-x: hidden;
}
.message { color:#446C6E; font-family: monospace;font-size: 10px; line-height: 110%; font-weight: bold;}
div.blue { background-color:#e6f0ff; border-radius: 5px; padding: 5px; text-align: justify;}
div.red { background-color:#e6bab1; border-radius: 5px; padding: 5px; text-align: justify;}
.pandoc-table { /* Should add !important; but it seems no necessary */
margin-left:auto; /* To center */
margin-right:auto;
border-collapse: collapse;
table-layout: auto;
font-size: 11px;
overflow-y: auto;
max-height:450px !important;
white-space: nowrap;
overflow-x: auto;
width:450px;
}
.pandoc-table th {/* header */
text-align: center !important;
font-size: 10px;
padding: 0px;
}
.pandoc-table td {
text-align: left !important;
font-size: 9px;
padding: 0px;
}
.pandoc-table caption {
text-align: left !important;
font-size: 11px !important;
}

.center-table {
text-align: left !important;
font-size: 9px;
padding: 0px;
overflow-y:scroll;
height:400px;
overflow-x: scroll;
}

.controlly{
overflow-y:scroll;
height:350px;
overflow-x: scroll;

}
</style>
```
```{=html}
<!-- We gotta do each function to hide code and outputs per section, by every ID, we gotta create a different function -->

<script>
function myFunction1() {
var x = document.getElementById("myDIV");
if (x.style.display === "none") {
x.style.display = "block";
} else {
x.style.display = "none";
}
}
</script>

<script>
function myFunction2() {
var x = document.getElementById("myDIV2");
if (x.style.display === "none") {
x.style.display = "block";
} else {
x.style.display = "none";
}
}
</script>
```
# Cargar paquetes

Cargar bases de datos

```{r}
#| message: false
#| include: false
#| warning: false

rm(list = ls()) # limpiar completamente el entorno global environment


packages <- c("poLCA", "compareGroups", "parallel", "Hmisc", "tidyverse", "sjPlot", "emmeans", "here", "doParallel", "progress", "partykit", "ggcorrplot", "polycor", "tableone", "broom", "plotly", "ggrepel", "DiagrammeR", "rsvg", "DiagrammeRsvg", "webshot", "htmlwidgets")

#https://cran.r-project.org/web/packages/ggplot2/news/news.html
#had to downgrade: 
#install.packages("ggplot2", version='3.4.1')

missing_packages <- packages[!sapply(packages, require, character.only = TRUE)]
if(length(missing_packages) > 0) {
  warning(paste("Los siguientes paquetes no están instalados:", paste(missing_packages, collapse = ", ")))
}

# Para el paquete de GitHub
if(!require(poLCAParallel)) warning("El paquete poLCAParallel no está instalado.")

#if(!require(poLCAParallel)){devtools::install_github("QMUL/poLCAParallel@package")}
#devtools::install_github("tidyverse/ggplot2")
# Requiere Rtools 4.2

`%>%`<- magrittr::`%>%`

#ags_funcion_para ver datos
cbind.fill <- function(...){
  nm <- list(...) 
  nm <- lapply(nm, as.matrix)
  n <- max(sapply(nm, nrow)) 
  do.call(cbind, lapply(nm, function (x) rbind(x, matrix(, n-nrow(x), ncol(x)))))
}
```

```{r model,eval=T, echo=T, paged.print=TRUE, fig.cap="Gráfico esquemático", fig.align='center'}
library(DiagrammeR) #⋉
gr_lca2<-
DiagrammeR::grViz("
digraph flowchart {
    fontname='Comic Sans MS'

  # Nodes
  subgraph samelevel {
    CAUSAL [label = 'Causal',fontsize=10,shape = box]
    EDAD_MUJER_REC [label = 'Edad\npersona\ngestante',fontsize=10,shape = box]
    HITO1_EDAD_GEST_SEM_REC [label = 'Edad\nGestacional\nHito 1',fontsize=10,shape = box]
    MACROZONA [label = 'Macrozona',fontsize=10,shape = box]
    PAIS_ORIGEN_REC [label = 'País de\norigen',fontsize=10,shape = box]
    PREV_TRAMO_REC [label = 'Previsión y\ntramo',fontsize=10,shape = box]
    
  {rank=same; rankdir= 'TB'; CAUSAL EDAD_MUJER_REC HITO1_EDAD_GEST_SEM_REC MACROZONA PAIS_ORIGEN_REC PREV_TRAMO_REC }
  }
  LCA [label= 'Clases\nlatentes', shape= circle, style=filled, color=lightgrey, fontsize=10]
  
  inter [label = 'Interupción\nembarazo',fontsize=10,shape = box, height=.00002] # set the position of the inter node pos='15,100'

  # Nodes
  subgraph {
   LCA ->  {CAUSAL EDAD_MUJER_REC HITO1_EDAD_GEST_SEM_REC MACROZONA PAIS_ORIGEN_REC PREV_TRAMO_REC } [rank=same; rankdir= 'TB'] 
}
  subgraph {
   LCA -> inter [minlen=14] #minlen es necesario para correr arrowhead = none; 
  {rank=same; LCA inter [rankdir='LR']}; #; 
}
}")#, width = 1200, height = 900
#https://www.ncbi.nlm.nih.gov/pmc/articles/PMC3733703/
#Cohort matching on a variable associated with both outcome and censoring
#Cohort matching on a confounder. We let A denote an exposure, Y denote an outcome, and C denote a confounder and matching variable. The variable S indicates whether an individual in the source population is selected for the matched study (1: selected, 0: not selected). See Section 2-7 for details.
#https://www.ncbi.nlm.nih.gov/pmc/articles/PMC7064555/

gr_lca2 

DPI = 1200
WidthCM = 21
HeightCM = 8

gr_lca2 %>%
  export_svg %>% charToRaw %>% rsvg::rsvg_pdf("_flowchart_lca_adj_sin_po_ano.pdf")

gr_lca2 %>% export_svg()%>%charToRaw %>% rsvg(width = WidthCM *(DPI/2.54), height = HeightCM *(DPI/2.54)) %>% png::writePNG("_flowchart_lca0_adj_sin_po.png")

htmlwidgets::saveWidget(gr_lca2, "_flowchart_lca_adj_sin_po_ano.html")
#webshot::webshot("_flowchart_lca_adj_ano.html", "_flowchart_lca_adj_sin_po_ano.png",vwidth = 1200, vheight = 900, zoom = 2)
```

# Análisis de clases latentes, modelos definitivos, sin pueblo originario y año

```{r,corregir-fig-ajuste-1, fig.cap= "Índices de ajuste, modelo sin covariable", echo=T, error= T}
#rm(list = ls());gc()
load("data2_lca3_sin_po_ano_2023_05_14.RData") #Paso 213 y 214
#variables_probabilities_in_category_sin_po_ano.xlsx
#variables_probabilities_in_category_glca_adj_sin_po.xlsxbootlrt
require(sjPlot)
require(tidyverse)
require(tableone)

manualcolors<- c(paste0("gray",seq(20,80, by=20)))
fig_lca_fit<- tab_ppio %>%
  dplyr::mutate_if(is.character, as.numeric) %>%  # convert character columns to numeric
  tidyr::pivot_longer(cols = -ModelIndex, #"evryone but index"
                      names_to = "indices", values_to = "value", values_drop_na = F) %>%
  dplyr::mutate(indices = factor(indices, levels = levels, labels = labels)) %>%
  dplyr::filter(grepl("(BIC)",indices, ignore.case=T))%>%
  dplyr::mutate(ModelIndex= factor(ModelIndex, levels=2:n_class_max)) %>% 
  ggplot(aes(x = ModelIndex, y = value, group = indices, color = indices, linetype = indices)) +
  geom_line(size = 1.5) +
  scale_color_manual(values = manualcolors) +
  #scale_linetype_manual(values = c("solid", "dashed", "dotted")) +
  labs(x = "Número de clases", y="Valor", color="Medida", linetype="Medida")+
  #facet_wrap(.~indices, scales = "free_y", nrow = 4, ncol = 1) +
  sjPlot::theme_sjplot()

fig_lca_fit
ggsave("__fig2_medidas_de_ajuste_polca_sin_ano_pueb_orig.pdf",fig_lca_fit)
```

```{r,corregir-fig-ajuste-2, fig.cap= "Índices de ajuste, modelo variable distal", echo=T, error= T}
manualcolors2<- c(paste0("gray",seq(20,80, by=20)))
fig_lca_fit2<- tab_ppio2 %>%
  dplyr::mutate_if(is.character, as.numeric) %>%  # convert character columns to numeric
  tidyr::pivot_longer(cols = -ModelIndex, #"evryone but index"
                       names_to = "indices", values_to = "value", values_drop_na = F) %>%
  dplyr::mutate(indices = factor(indices, levels = levels2, labels = labels2)) %>%
  dplyr::filter(grepl("BIC",indices, ignore.case=T))%>%
  dplyr::mutate(ModelIndex= factor(ModelIndex, levels=2:n_class_max)) %>% 
  ggplot(aes(x = ModelIndex, y = value, group = indices, color = indices, linetype = indices)) +
  geom_line(size = 1.5) +
  scale_color_manual(values = manualcolors2) +
  #scale_linetype_manual(values = c("solid", "dashed", "dotted")) +
  labs(x = "Número de clases", y="Valor", color="Medida",linetype="Medida")+
  #facet_wrap(.~indices, scales = "free_y", nrow = 4, ncol = 1) +
  sjPlot::theme_sjplot()

fig_lca_fit2

ggsave("__fig3_medidas_de_ajuste_polca_sin_ano_pueb_orig_adj.pdf",fig_lca_fit2)
```

::: controlly
```{r,corregir-tabla-descriptiva, echo=T, error= T}

table_homolog<-
cbind.data.frame(
Name = c("n", "CAUSAL", "CAUSAL", "CAUSAL", "EDAD_MUJER_REC", 
                        "EDAD_MUJER_REC", "EDAD_MUJER_REC", "EDAD_MUJER_REC", "EDAD_MUJER_REC", 
                        "PAIS_ORIGEN_REC", "PAIS_ORIGEN_REC", "PAIS_ORIGEN_REC", "HITO1_EDAD_GEST_SEM_REC", 
                        "HITO1_EDAD_GEST_SEM_REC", "HITO1_EDAD_GEST_SEM_REC", "HITO1_EDAD_GEST_SEM_REC", 
                        "MACROZONA", "MACROZONA", "MACROZONA", "MACROZONA", "MACROZONA", 
                        "MACROZONA", "AÑO", "AÑO", "AÑO", "AÑO", "AÑO", "PREV_TRAMO_REC", 
                        "PREV_TRAMO_REC", "PREV_TRAMO_REC", "PREV_TRAMO_REC", "PREV_TRAMO_REC", 
                        "HITO2_DECISION_MUJER_IVE", "HITO2_DECISION_MUJER_IVE", "HITO2_DECISION_MUJER_IVE","HITO4_MUJER_ACEPTA_ACOM","HITO4_MUJER_ACEPTA_ACOM","HITO4_MUJER_ACEPTA_ACOM"),
level = c("", "2", "3", "4", "1", "2", "3", "4", "5", "1", 
          "2", "3", "1", "2", "3", "4", "1", "2", "3", "4", "5", "6", "2", 
          "3", "4", "5", "6", "1", "2", "3", "4", "5", "CONTINUAR EL EMBARAZO", 
          "INTERRUMPIR EL EMBARAZO", "NO APLICA, INSCONSCIENTE","NO", "SI", "NA"),
cat = c("", "Causal 1", "Causal 2", "Causal 3", "[Perdidos]", "1. <18", "2. 18-24", "3. 25-35", "4. >=35", 
          "[Perdidos]", "Chile", "Otros", "[Perdidos]", "1. 0-13 semanas", "2. 14-27 semanas", "3. >=28 semanas", 
          "[Perdidos]", "Centro", "Centro Norte", "Centro Sur", "Norte", "Sur", "2018", "2019", "2020", "2021", "2022", 
          "[Perdidos]", "ISAPRE o FFAA", "FONASA A/B", "FONASA C/D", "NINGUNA", "CONTINUAR EL EMBARAZO", "INTERRUMPIR EL EMBARAZO", "NO APLICA, INSCONSCIENTE", "NO", "SI", "[Perdidos]")
)
run_tableone(listVars =c("CAUSAL", "EDAD_MUJER_REC", "PAIS_ORIGEN_REC", 
                         "HITO1_EDAD_GEST_SEM_REC","MACROZONA", "AÑO", "PREV_TRAMO_REC",
                         "HITO2_DECISION_MUJER_IVE","HITO4_MUJER_ACEPTA_ACOM"), df= cbind.data.frame(mydata_preds3,HITO4_MUJER_ACEPTA_ACOM=mydata_preds$HITO4_MUJER_ACEPTA_ACOM), 
             catVars= c("CAUSAL", "EDAD_MUJER_REC", "PAIS_ORIGEN_REC", 
                        "HITO1_EDAD_GEST_SEM_REC","MACROZONA", "AÑO", "PREV_TRAMO_REC", "HITO4_MUJER_ACEPTA_ACOM"),
             strata= "outcome") %>%  
  dplyr::left_join(table_homolog, by= c("Name"="Name","level"="level")) %>% 
  dplyr::select(Name, cat, everything()) %>% 
  dplyr::select(-level) %>% 
  knitr::kable("markdown", caption="Descriptivos (acotado)")
  #knitr::kable("html", caption="Descriptivos (acotado)") %>% kableExtra::kable_classic()

no_mostrar=1
#_#_#_#_#_#_#_#_#_#_#_#_#_#_#_#_#_#_#_#_#_#_#_#_#_#_#_#_#_#_#_#_#_#_#_#_#_#_#_#_#_#_#_
#_#_#_#_#_#_#_#_#_#_#_#_#_#_#_#_#_#_#_#_#_#_#_#_#_#_#_#_#_#_#_#_#_#_#_#_#_#_#_#_#_#_#_
#_#_#_#_#_#_#_#_#_#_#_#_#_#_#_#_#_#_#_#_#_#_#_#_#_#_#_#_#_#_#_#_#_#_#_#_#_#_#_#_#_#_#_
#if(no_mostrar==0){
  #    dplyr::select(HITO2_DECISION_MUJER_IVE, c("CAUSAL", "EDAD_MUJER_REC", "PAIS_ORIGEN_REC", "HITO1_EDAD_GEST_SEM_REC","MACROZONA", "AÑO", "PREV_TRAMO_REC")) %>% 
  chisquare_test<-
  mydata_preds3%>% 
    dplyr::select( 
      c("CAUSAL", "EDAD_MUJER_REC", "PAIS_ORIGEN_REC", 
        "HITO1_EDAD_GEST_SEM_REC","MACROZONA", "PREV_TRAMO_REC", "outcome")) %>% 
    tidyr::gather(variable,measure, -outcome) %>% 
    dplyr::group_by(variable) %>%
    dplyr::do(cbind.data.frame(broom::tidy(chisq.test(.$outcome, .$measure)),
                               broom::tidy(sum(table(.$outcome, .$measure))))) %>% 
    #casos completos
    #chisq.test(table(Base_fiscalia_v14_filt$motivodeegreso_mod_imp_rec, Base_fiscalia_v14_filt$sus_principal_mod, exclude=NULL))
    dplyr::mutate(p.value=ifelse(p.value<.001,"<0.001",sprintf("%1.3f",p.value))) %>% 
    dplyr::mutate(statistic=sprintf("%2.0f",statistic)) %>% 
    dplyr::mutate(report=paste0("X²(",parameter,", ",x,")=",statistic,"; p", ifelse(p.value=="<0.001",p.value, paste0("=",p.value)))) %>%
    dplyr::mutate(report=sub("0\\.","0,",sub("\\.",",",report)))
  
  # chisq.test(Base_fiscalia_v14_filt$motivodeegreso_mod_imp_rec, is.na(Base_fiscalia_v14_filt$offender_d)) 
  # chisq.test(Base_fiscalia_v14_filt$motivodeegreso_mod_imp_rec, is.na(Base_fiscalia_v14_filt$offender_d)) 
  # 
  fisher_test<-
  mydata_preds3 %>% 
    dplyr::select( 
    c("CAUSAL", "EDAD_MUJER_REC", "PREV_TRAMO_REC", "MACROZONA", "outcome"))%>% 
    tidyr::gather(variable,measure, -outcome) %>% 
    dplyr::group_by(variable) %>%
    dplyr::do(fisher.test(table(.$outcome, .$measure, exclude=NULL), 
                          workspace = 2e10, simulate.p.value = T, B=1e5) %>% 
                broom::tidy()) 

  #EDAD_MUJER  HITO1_EDAD_GESTACIONAL_SEMANAS  
  med_iqr <-
rbind.data.frame(medicion=
paste0(
  "Edad persona gestante: ",
  quantile(data2$EDAD_MUJER,.5, na.rm=T), "[",
  quantile(data2$EDAD_MUJER,.25, na.rm=T),", ",
  quantile(data2$EDAD_MUJER,.75, na.rm=T),"]"
  ), medicion=
paste0(
  "Edad persona gestante (IVE): ",
  quantile(data2$EDAD_MUJER[mydata_preds3$outcome==1],.5, na.rm=T), "[",
  quantile(data2$EDAD_MUJER[mydata_preds3$outcome==1],.25, na.rm=T),", ",
  quantile(data2$EDAD_MUJER[mydata_preds3$outcome==1],.75, na.rm=T),"]"
  ),
medicion=paste0(
  "Edad persona gestante (no IVE): ",
  quantile(data2$EDAD_MUJER[mydata_preds3$outcome==0],.5, na.rm=T), "[",
  quantile(data2$EDAD_MUJER[mydata_preds3$outcome==0],.25, na.rm=T),", ",
  quantile(data2$EDAD_MUJER[mydata_preds3$outcome==0],.75, na.rm=T),"]"
  ),
medicion=paste0(
  "Edad gestacional en semanas: ",
  quantile(data2$HITO1_EDAD_GESTACIONAL_SEMANAS,.5, na.rm=T), "[", quantile(data2$HITO1_EDAD_GESTACIONAL_SEMANAS,.25, na.rm=T),", ", quantile(data2$HITO1_EDAD_GESTACIONAL_SEMANAS,.75, na.rm=T),"]"),
medicion=paste0(
  "Edad gestacional en semanas (IVE): ",
  quantile(data2$HITO1_EDAD_GESTACIONAL_SEMANAS[mydata_preds3$outcome==1],.5, na.rm=T), "[", quantile(data2$HITO1_EDAD_GESTACIONAL_SEMANAS[mydata_preds3$outcome==1],.25, na.rm=T),", ", quantile(data2$HITO1_EDAD_GESTACIONAL_SEMANAS[mydata_preds3$outcome==1],.75, na.rm=T),"]"),
medicion=paste0(
  "Edad gestacional en semanas (no IVE): ",
  quantile(data2$HITO1_EDAD_GESTACIONAL_SEMANAS[mydata_preds3$outcome==0],.5, na.rm=T), "[", quantile(data2$HITO1_EDAD_GESTACIONAL_SEMANAS[mydata_preds3$outcome==0],.25, na.rm=T),", ", quantile(data2$HITO1_EDAD_GESTACIONAL_SEMANAS[mydata_preds3$outcome==0],.75, na.rm=T),"]" )
)
  colnames(med_iqr)<-"medicion"
  
  # Kurksal Wallis
  kruskal<-
  rbind.data.frame(
  name=paste0("Edad persona gestante (continua): H(",kruskal.test(data2$EDAD_MUJER ~ mydata_preds3$outcome)$parameter,")=",
         round(kruskal.test(data2$EDAD_MUJER ~ mydata_preds3$outcome)$statistic,1), ", p=",
         round(kruskal.test(data2$EDAD_MUJER ~ mydata_preds3$outcome)$p.value,3)),
  name=paste0("Edad gestacional (continua): H(",kruskal.test(data2$HITO1_EDAD_GESTACIONAL_SEMANAS ~ mydata_preds3$outcome)$parameter,")=",
         round(kruskal.test(data2$HITO1_EDAD_GESTACIONAL_SEMANAS ~ mydata_preds3$outcome)$statistic,1), ", p=",
         round(kruskal.test(data2$HITO1_EDAD_GESTACIONAL_SEMANAS ~ mydata_preds3$outcome)$p.value,3))
  )
    colnames(kruskal)<-"names"
#_#_#_#_#_#_#_#_#_#_#_#_#_#_#_#_#_#_#_#_#_#_#_#_#_#_#_#_#_#_
#_#_#_#_#_#_#_#_#_#_#_#_#_#_#_#_#_#_#_#_#_#_#_#_#_#_#_#_#_#_
  rio::export(list(chisquare_test = chisquare_test, 
                   fisher_test = fisher_test, 
                   kruskal= kruskal,
                   iqr= med_iqr), "tableone_extension.xlsx", overwrite = T)
   
#, error= T}
```
:::

## Figuras (poLCA)

```{r, clasificaciones-no-ajustado, fig.cap= "Distribución de categorías del modelo", echo=T, error= T}
#https://agscl.github.io/IVE/Paso35.html
require(plotly)
#https://github.com/slowkow/ggrepel

lcmodel_wo_na<-
lcmodel %>% 
   dplyr::filter(!is.na(CATEGORIA)) %>% 
   dplyr::mutate(Var1=str_replace(Var1,"class","Clase")) %>%
   dplyr::mutate(
   L2= dplyr::case_when(L2=="CAUSAL"~ "Causal",
                        L2=="EDAD_MUJER_REC"~ "Edad persona\ngestante",
                        L2=="MACROZONA"~ "Macrozona",
                        L2=="HITO1_EDAD_GEST_SEM_REC"~ "Edad Gestacional\n(EG) Hito 1",
                        L2=="PREV_TRAMO_REC"~ "Previsión y\ntramo",
                      L2=="PAIS_ORIGEN_REC"~ "País de origen")) %>%
  dplyr::mutate(CATEGORIA= gsub("1.0-13 semanas","1. <=13 semanas",CATEGORIA)) %>% 
  dplyr::mutate(CATEGORIA= gsub("CENTRO","Centro",CATEGORIA)) %>% 
  dplyr::mutate(CATEGORIA= gsub("CENTRO NORTE","Centro norte",CATEGORIA)) %>%
  dplyr::mutate(CATEGORIA= gsub("CENTRO SUR","Centro sur",CATEGORIA)) %>%
  dplyr::mutate(CATEGORIA= gsub("NORTE","Norte",CATEGORIA)) %>% 
  dplyr::mutate(CATEGORIA= gsub("SUR","Sur",CATEGORIA)) %>% 
  dplyr::mutate(CATEGORIA= gsub("25-35","25-34",CATEGORIA)) %>% 
  #
  dplyr::mutate(CATEGORIA= gsub("25-35","25-34",CATEGORIA)) %>% 
  dplyr::mutate(CATEGORIA= gsub("25-35","25-34",CATEGORIA)) %>% 
  dplyr::mutate(CATEGORIA= gsub("25-35","25-34",CATEGORIA)) %>% 
  dplyr::mutate(CATEGORIA= gsub("25-35","25-34",CATEGORIA)) %>% 
  dplyr::mutate(lab2=glue::glue("{stringr::str_replace(CATEGORIA,' ','\n')}\n({scales::percent(value)})"))

#_#_#_#_#_#_#_#_#_#_#_#_#_#_#_#_#_#_#_#_#_#_#_#_#_#_#_
#_#_#_#_#_#_#_#_#_#_#_#_#_#_#_#_#_#_
#2023-09-24
lcmodel_wo_na$text_label_pre<-paste0("Categoria:",lcmodel_wo_na$CATEGORIA,"<br>%: ",scales::percent(lcmodel_wo_na$value))


zp1a <- ggplot(lcmodel_wo_na,aes(x = L2, y = value, fill = Var2, label=text_label_pre))
zp1a <- zp1a + geom_bar(stat = "identity", position = "stack")
#2023-10-01: changed Var1
zp1a <- zp1a + facet_grid(Var1 ~ .) 
zp1a <- zp1a + scale_fill_brewer(type="seq", palette="Greys", na.value = "white") +theme_bw()
zp1a <- zp1a + labs(y = "Porcentaje de probabilidad de respuesta", 
                  x = "",
                  fill ="Cateorías de\nRespuesta")
zp1a <- zp1a + theme( axis.text.y=element_blank(),
                    axis.ticks.y=element_blank(),                    
                    panel.grid.major.y=element_blank())
zp1a <- zp1a + guides(fill = guide_legend(reverse=TRUE))
zp1a <- zp1a + theme(axis.text.x = element_text(angle = 30, hjust = 1))

#_#_#_#_#_#_#_#_#_#_#_#_#_#_#_#_#_#_
#_#_#_#_#_#_#_#_#_#_#_#_#_#_#_#_#_#_#_#_#_#_#_#_#_#_#_

zp1b <- ggplot(data= lcmodel_wo_na, aes(x = L2, y = value, fill = Var2, label=lab2))
zp1b <- zp1b + geom_bar(stat = "identity", position = "stack")
#zp1b <- zp1b + geom_text(position = position_stack(vjust = 0.5), size=3)  # add labels
zp1b <- zp1b + facet_grid(Var1 ~ .) 
zp1b <- zp1b + scale_fill_manual(values=paste0("grey",seq(20,80, by=60/6))) +theme_bw()
zp1b <- zp1b + labs(y = "Probabilidad de respuesta", 
                  x = "",
                  fill ="Cateorías de\nRespuesta")
zp1b <- zp1b + theme( axis.text.y=element_blank(),
                    axis.ticks.y=element_blank(),                    
                    panel.grid.major.y=element_blank())
zp1b <- zp1b + guides(fill = guide_legend(reverse=TRUE))
zp1b <- zp1b + theme(axis.text.x = element_text(angle = 30, hjust = 1))

ggsave("zp1.png", 
       zp1b+ggrepel::geom_label_repel(data= dplyr::filter(lcmodel_wo_na,!CATEGORIA=="Perdidos"),#aes(#y=half, label=lab),
      #position = position_dodge(width = .5),    # move to center of bars
              #vjust = 0,    # nudge above top of bar
  #position = position_stack(vjust = 0.5),
            #position = position_dodge(width = .8),
            #vjust = .1,
            position = position_stack(vjust = 0.5),
              size = 3,
            max.iter = 1e6,
            #direction = "y",
            #force=1,
            #seed=123,
            colour = "white", fontface = "bold")+theme(legend.position= "none"), height=13)#, fill = "white" --> dentro de label repel

 #ggplotly(zp1a, tooltip = c("text_label"))%>% layout(xaxis= list(showticklabels = T),height=600, width=800) 
ggplotly(zp1a,height=600, width=800)%>% layout(xaxis= list(showticklabel=T))
```

**Este es la figura que se exporta:**

```{r, fig.height=13}
zp1b+ggrepel::geom_label_repel(data= dplyr::filter(lcmodel_wo_na,!CATEGORIA=="Perdidos"),#aes(#y=half, label=lab),
      #position = position_dodge(width = .5),    # move to center of bars
              #vjust = 0,    # nudge above top of bar
  #position = position_stack(vjust = 0.5),
            #position = position_dodge(width = .8),
            #vjust = .1,
            position = position_stack(vjust = 0.5),
              size = 3,
            max.iter = 1e6,
            #direction = "y",
            #force=1,
            #seed=123,
            colour = "white", fontface = "bold")+theme(legend.position= "none")
```

### Figuras (poLCA) distal

```{r, clasificaciones-res-distal,  fig.cap= "Distribución de categorías del modelo ajustado", echo=T, error= T}

lcmodel_adj_wo_na<-
lcmodel_adj %>% 
  #2023-10-01: actualicé las etiquetas
 dplyr::filter(!is.na(CATEGORIA)) %>% 
 dplyr::mutate(Var1=str_replace(Var1,"class","Clase")) %>% 
 tidyr::separate(Var1, into=c("Clase","num"), sep=" ") %>% 
 dplyr::mutate(num=car::recode(readr::parse_number(num),"4=1; 5=2; 2=3; 3=4; 1=5")) %>%
 dplyr::mutate(Var1=glue::glue("Clase {num}")) %>% 
  #:#:#:#:
 dplyr::mutate(L2= dplyr::case_when(L2=="CAUSAL"~ "Causal",
                                      L2=="EDAD_MUJER_REC"~ "Edad persona\ngestante",
                                      L2=="MACROZONA"~ "Macrozona",
                                      L2=="HITO1_EDAD_GEST_SEM_REC"~ "Edad Gestacional\n(EG) Hito 1",
                                      L2=="PREV_TRAMO_REC"~ "Previsión y\ntramo",
                                    L2=="PAIS_ORIGEN_REC"~ "País de origen")) %>%
  dplyr::mutate(CATEGORIA= gsub("1.0-13 semanas","1. <=13 semanas",CATEGORIA)) %>% 
  dplyr::mutate(CATEGORIA= gsub("CENTRO","Centro",CATEGORIA)) %>% 
  dplyr::mutate(CATEGORIA= gsub("CENTRO NORTE","Centro norte",CATEGORIA)) %>%
  dplyr::mutate(CATEGORIA= gsub("CENTRO SUR","Centro sur",CATEGORIA)) %>%
  dplyr::mutate(CATEGORIA= gsub("NORTE","Norte",CATEGORIA)) %>% 
  dplyr::mutate(CATEGORIA= gsub("SUR","Sur",CATEGORIA)) %>% 
  dplyr::mutate(CATEGORIA= gsub("25-35","25-34",CATEGORIA)) %>% 
  #
  dplyr::mutate(CATEGORIA= gsub("25-35","25-34",CATEGORIA)) %>% 
  dplyr::mutate(CATEGORIA= gsub("25-35","25-34",CATEGORIA)) %>% 
  dplyr::mutate(CATEGORIA= gsub("25-35","25-34",CATEGORIA)) %>% 
  dplyr::mutate(CATEGORIA= gsub("25-35","25-34",CATEGORIA)) %>% 
  dplyr::mutate(lab2=glue::glue("{stringr::str_replace(CATEGORIA,' ','\n')}\n({scales::percent(value)})"))

#_#_#_#_#_#_#_#_#_#_#_#_#_#_#_#_#_#_#_#_#_#_#_#_#_#_#_
#_#_#_#_#_#_#_#_#_#_#_#_#_#_#_#_#_#_
#2023-09-24

lcmodel_adj_wo_na$text_label_pre<-paste0("Categoria:",lcmodel_adj_wo_na$CATEGORIA,"<br>%: ",scales::percent(lcmodel_adj_wo_na$value))

zp2a <- ggplot(lcmodel_adj_wo_na,aes(x = L2, y = value, fill = Var2, label=text_label))
zp2a <- zp2a + geom_bar(stat = "identity", position = "stack")
zp2a <- zp2a + facet_grid(Var1 ~ .) 
zp2a <- zp2a + scale_fill_brewer(type="seq", palette="Greys", na.value = "white") +theme_bw()
zp2a <- zp2a + labs(y = "Porcentaje de probabilidad de respuesta", 
                  x = "",
                  fill ="Cateorías de\nRespuesta")
zp2a <- zp2a + theme( axis.text.y=element_blank(),
                    axis.ticks.y=element_blank(),                    
                    panel.grid.major.y=element_blank())
zp2a <- zp2a + guides(fill = guide_legend(reverse=TRUE))
zp2a <- zp2a + theme(axis.text.x = element_text(angle = 30, hjust = 1))

zp2a
```

```{r, error= T}
ggplotly(zp2a, tooltip= c("text_label"),height=600, width=800)%>% layout(xaxis= list(showticklabel=T))
```

## Exportar tablas con información

```{r, error= T}
zp1_tab<-
lcmodel %>%
  dplyr::select(Var1, L2, CATEGORIA, pr, value) %>% 
  tidyr::pivot_wider(id_cols =c(L2,pr,CATEGORIA), names_from = Var1, values_from=value) %>% 
  dplyr::mutate(across(contains("class"),~ sprintf("%01.1f",.*100)))
zp2_tab<-
lcmodel_adj %>%
  #2023-10-01: changed order of classes
 dplyr::filter(!is.na(CATEGORIA)) %>% 
 dplyr::mutate(Var1=str_replace(Var1,"class","Clase")) %>% 
 tidyr::separate(Var1, into=c("Clase","num"), sep=" ") %>% 
 dplyr::mutate(num=car::recode(readr::parse_number(num),"4=1; 5=2; 2=3; 3=4; 1=5")) %>%
 dplyr::mutate(Var1=glue::glue("Clase {num}")) %>% 
  dplyr::select(Var1, L2, CATEGORIA, pr, value) %>% 
  tidyr::pivot_wider(id_cols =c(L2,pr,CATEGORIA),  names_from = Var1, values_from=value) %>% 
  dplyr::mutate(across(contains("class"),~ sprintf("%01.1f",.*100)))
#_#_#_#_#_#_#_#_#_#_#_#_#_#_#_#_#_#_#_#_#_#_#_#_#_#_#_#_#_#_
#_#_#_#_#_#_#_#_#_#_#_#_#_#_#_#_#_#_#_#_#_#_#_#_#_#_#_#_#_#_
  rio::export(list(zp1 = zp1_tab, 
                   zp2_zp1_adj = zp2_tab), "tab_mod_dist_cat.xlsx", overwrite = T)
```

## Regresión logística (poLCA)

Antes, ver relación con resultado de aquellos clasificados en una clase.

```{r, perc-outcome-predclass, error= T}
cbind.data.frame(mydata_preds3,LCA_best_model_mod$predclass) %>% 
    janitor::tabyl(outcome, `LCA_best_model_mod$predclass`)%>%
    janitor::adorn_percentages("col") %>% 
    dplyr::mutate_if(is.numeric, ~scales::percent(., accuracy=0.1))
```

**Con resultado distal**

```{r, reg-log, echo=T, error=T}
# Probabilidad de pertenecer a una clase, según interrupción del embarazo (paso 3.5). 

posterior_polca_05adj<-
LCA_best_model_adj_mod$posterior %>% 
  data.frame() %>% 
  dplyr::mutate_all(~ifelse(.>.5,1,0)) %>% 
  dplyr::mutate(final_05=dplyr::case_when(`X1`==1~1,`X2`==1~2, `X3`==1~3,`X4`==1~4, `X5`==1~5))
paste("POLCA adj: ",
      paste(
posterior_polca_05adj %>% 
    janitor::tabyl(final_05) %>% 
    dplyr::mutate_at(c("percent"),~round(.,3)*100) %>% 
    dplyr::mutate(format=paste0(`n`," (",percent,"%)")) %>% 
    dplyr::select(format)%>%  unlist(),
collapse=", ") 
)

#round(prop.table(table(car::recode(posterior_glca_05_final$final_05,"4=1;3=2;1=3;2=4;5=5;NA=NA"))),2)
#table(posterior_glca_05adj$final_05,car::recode(posterior_polca_05adj$final_05,"1=5;2=1;3=2;4=4;5=3;NA=NA"))
#table(car::recode(posterior_polca_05adj$final_05,"1=5;2=1;3=2;4=4;5=3;NA=NA"))
#table(car::recode(posterior_glca_05_final$final_05,"4=1;3=2;1=3;2=4;5=5;NA=NA"))

cat("Homologando:")
table(car::recode(posterior_glca_05_final$final_05,"4=1;3=2;1=3;2=4;5=5;NA=NA"), 
      car::recode(posterior_polca_05adj$final_05,"4=1; 5=2; 2=3; 3=4; 1=5"))

df_model_LCA2 %>% 
  dplyr::select(starts_with("prob_c")) %>% 
  t() %>% 
  data.table::data.table(keep.rownames=T) %>% 
  dplyr::mutate(rn=gsub("prob_c","",rn)) %>% 
  tibble::add_column(N= data.table::data.table(table(LCA_best_model_adj_mod$predclass))$N) %>% 
  dplyr::mutate(rn= car::recode(rn, "4=1; 5=2; 2=3; 3=4; 1=5")) %>% 
  dplyr::arrange(rn) %>% 
  dplyr::select(rn, N, everything()) %>% 
  knitr::kable("markdown", 
               caption="Probabilidad de pertenecer a una clase, según interrupción del embarazo",
               col.names = c("Clase","N", "No interrumpe", "Interrumpe"))
```

<br>

# Análisis de clases latentes, selección de clases, modelo alternativo, sin pueblo originario y año Búsqueda de clases, Análisis secundario

## Medidas de ajuste poLCA y GLCA, combinados

```{r, "cargar datos glca"}
load("data2_lca3_glca_sin_po_ano.RData") # from H:/Mi unidad/Angelica/secreto/IVE/Paso36.Rmd

```

::: controlly
```{r,corregir-fig-ajuste-3, echo=T, error= T}
#rm(list = ls());gc()
tab_ppio %>%#
  dplyr::select(ModelIndex, everything()) %>% 
    dplyr::mutate_if(is.character, as.numeric) %>% 
  cbind.data.frame(dplyr::select(data.frame(bootlrt$gtable), BIC, entropy, Gsq, Boot.p.value)) %>% 
  janitor::clean_names() %>% 
  dplyr::mutate_if(is.numeric, ~round(.,2)) %>% 
  dplyr::select(model_index, bic, a_bic, bic, bic_2, rel_ent, ent_r2, entropy, gsq_2, boot_p_value) -> tab_fit1

tab_fit1 %>% 
  # convert character columns to numeric
    knitr::kable(format="markdown", caption="Medidas de ajuste (dividir por 1000 gsq_2)")
```
:::

::: controlly
```{r,corregir-fig-ajuste-4, echo=T, error= T}
tab_ppio2 %>%#
  dplyr::select(ModelIndex, everything()) %>% 
    dplyr::mutate_if(is.character, as.numeric) %>% 
  cbind.data.frame(dplyr::select(data.frame(bootlrt2$gtable), BIC, entropy, Gsq, Boot.p.value)) %>% 
  janitor::clean_names() %>% 
  dplyr::mutate_if(is.numeric, ~round(.,2)) %>% 
  dplyr::select(model_index, bic, a_bic, bic, bic_2, rel_ent, ent_r2, entropy, gsq_2, boot_p_value) -> tab_fit2

tab_fit2 %>% 
  # convert character columns to numeric
    knitr::kable(format="markdown", caption="Medidas de ajuste (ajustado)")

 rio::export(list(sin_ajustar = tab_fit1, 
                   ajustado = tab_fit2), "polca_glca_fit_table.xlsx", overwrite=T)
 #Masyn is talking about normalized entropy above, which ranges from 0 to 1.
# Masyn, K. (2013). Chapter 25 Latent Class Analysis and Finite Mixture Modeling. The Oxford Handbook of Quantitative Methods. D. Little (eds). https://www.statmodel.com/download/Masyn_2013.pdf
 #Vermunt, J. K., & Magidson, J. (2016). Technical guide for Latent GOLD 5.1: Basic, advanced, and syntax. Belmont, MA: Statistical Innovations Inc.
 #https://www.google.com/url?q=https://www.statisticalinnovations.com/wp-content/uploads/LGtechnical.pdf&sa=D&source=docs&ust=1689531259723207&usg=AOvVaw2N3g_gco8-GUiiPhRQxRoS
```
:::

## Figuras

```{r, clasificaciones-no-ajustado-alt, fig.cap= "Distribución de categorías del modelo (alternativo)", echo=T, error= T}
##https://agscl.github.io/IVE/Paso36.html

lcmodel_glca_wo_na<-
lcmodel_glca %>% 
  dplyr::filter(!is.na(CATEGORIA)) %>% 
  #2023-10-01
  dplyr::mutate(class=str_replace(class,"Class","Clase")) %>% 
  dplyr::mutate(num=car::recode(readr::parse_number(class),"4=1;3=2;1=3;2=4;5=5")) %>%
  dplyr::mutate(class=glue::glue("Clase {num}")) %>% 
  dplyr::mutate(L2= dplyr::case_when(var=="CAUSAL"~ "Causal",
                                      var=="EDAD_MUJER_REC"~ "Edad persona\ngestante",
                                      var=="MACROZONA"~ "Macrozona",
                                      var=="HITO1_EDAD_GEST_SEM_REC"~ "Edad Gestacional\n(EG) Hito 1",
                                      var=="PREV_TRAMO_REC"~ "Previsión y\ntramo",
                                    var=="PAIS_ORIGEN_REC"~ "País de origen")) %>%
  dplyr::mutate(CATEGORIA= gsub("1.0-13 semanas","1. <=13 semanas",CATEGORIA)) %>% 
  dplyr::mutate(CATEGORIA= gsub("CENTRO","Centro",CATEGORIA)) %>% 
  dplyr::mutate(CATEGORIA= gsub("CENTRO NORTE","Centro norte",CATEGORIA)) %>%
  dplyr::mutate(CATEGORIA= gsub("CENTRO SUR","Centro sur",CATEGORIA)) %>%
  dplyr::mutate(CATEGORIA= gsub("NORTE","Norte",CATEGORIA)) %>% 
  dplyr::mutate(CATEGORIA= gsub("SUR","Sur",CATEGORIA)) %>% 
  dplyr::mutate(CATEGORIA= gsub("25-35","25-34",CATEGORIA)) %>% 
  #
  dplyr::mutate(CATEGORIA= gsub("25-35","25-34",CATEGORIA)) %>% 
  dplyr::mutate(CATEGORIA= gsub("25-35","25-34",CATEGORIA)) %>% 
  dplyr::mutate(CATEGORIA= gsub("25-35","25-34",CATEGORIA)) %>% 
  dplyr::mutate(CATEGORIA= gsub("25-35","25-34",CATEGORIA)) %>% 
  dplyr::mutate(lab2=glue::glue("{stringr::str_replace(CATEGORIA,' ','\n')}\n({scales::percent(value)})"))

#_#_#_#_#_#_#_#_#_#_#_#_#_#_#_#_#_#_#_#_#_#_#_#_#_#_#_
#_#_#_#_#_#_#_#_#_#_#_#_#_#_#_#_#_#_

zp3a <- ggplot(lcmodel_glca_wo_na,aes(x = L2, y = value, fill = factor(pr), label=text_label))
zp3a <- zp3a + geom_bar(stat = "identity", position = "stack")
zp3a <- zp3a + facet_grid(class ~ .) 
zp3a <- zp3a + scale_fill_brewer(type="seq", palette="Greys", na.value = "white") +theme_bw()
zp3a <- zp3a + labs(y = "Porcentaje de probabilidad de respuesta", 
                  x = "",
                  fill ="Cateorías de\nRespuesta")
zp3a <- zp3a + theme( axis.text.y=element_blank(),
                    axis.ticks.y=element_blank(),                    
                    panel.grid.major.y=element_blank())
zp3a <- zp3a + guides(fill = guide_legend(reverse=TRUE))
zp3a <- zp3a + theme(axis.text.x = element_text(angle = 30, hjust = 1))

# ggplotly(zp3, tooltip = c("text_label"))%>% layout(xaxis= list(showticklabels = T),height=600, width=800)
zp3a
```

```{r, error= T}
ggplotly(zp3a, tooltip = c("text_label"),height=600, width=800)%>% layout(xaxis= list(showticklabels = T))
```

```{r, clasificaciones-res-distal-alt,  fig.cap= "Distribución de categorías del modelo ajustado (alternativo)", echo=T, error= T}
# cat("Homologando:")
# table(car::recode(posterior_glca_05_final$final_05,"4=1;3=2;1=3;2=4;5=5;NA=NA"), 
#       car::recode(posterior_polca_05adj$final_05,"4=1; 5=2; 2=3; 3=4; 1=5"))

lcmodel_glca_adj_wo_na<-
lcmodel_glca_adj %>% 
 dplyr::filter(!is.na(CATEGORIA)) %>% 
#2023-10-01
 dplyr::mutate(class=str_replace(class,"Class","Clase")) %>% 
 dplyr::mutate(num=car::recode(readr::parse_number(class),"4=1;3=2;1=3;2=4;5=5")) %>%
 dplyr::mutate(class=glue::glue("Clase {num}")) %>% 
 dplyr::mutate(
 L2= dplyr::case_when(var=="CAUSAL"~ "Causal",
                      var=="EDAD_MUJER_REC"~ "Edad persona\ngestante",
                      var=="MACROZONA"~ "Macrozona",
                      var=="HITO1_EDAD_GEST_SEM_REC"~ "Edad Gestacional\n(EG) Hito 1",
                      var=="PREV_TRAMO_REC"~ "Previsión y\ntramo",
                    var=="PAIS_ORIGEN_REC"~ "País de origen")) %>%
  dplyr::mutate(CATEGORIA= gsub("1.0-13 semanas","1. <=13 semanas",CATEGORIA)) %>% 
  dplyr::mutate(CATEGORIA= gsub("CENTRO","Centro",CATEGORIA)) %>% 
  dplyr::mutate(CATEGORIA= gsub("CENTRO NORTE","Centro norte",CATEGORIA)) %>%
  dplyr::mutate(CATEGORIA= gsub("CENTRO SUR","Centro sur",CATEGORIA)) %>%
  dplyr::mutate(CATEGORIA= gsub("NORTE","Norte",CATEGORIA)) %>% 
  dplyr::mutate(CATEGORIA= gsub("SUR","Sur",CATEGORIA)) %>% 
  dplyr::mutate(CATEGORIA= gsub("25-35","25-34",CATEGORIA)) %>% 
  #
  dplyr::mutate(CATEGORIA= gsub("25-35","25-34",CATEGORIA)) %>% 
  dplyr::mutate(CATEGORIA= gsub("25-35","25-34",CATEGORIA)) %>% 
  dplyr::mutate(CATEGORIA= gsub("25-35","25-34",CATEGORIA)) %>% 
  dplyr::mutate(CATEGORIA= gsub("25-35","25-34",CATEGORIA)) %>% 
  dplyr::mutate(lab2=glue::glue("{stringr::str_replace(CATEGORIA,' ','\n')}\n({scales::percent(value)})"))

#_#_#_#_#_#_#_#_#_#_#_#_#_#_#_#_#_#_#_#_#_#_#_#_#_#_#_
#_#_#_#_#_#_#_#_#_#_#_#_#_#_#_#_#_#_

lcmodel_glca_adj_wo_na$text_label<-paste0("Categoria:",lcmodel_glca_adj_wo_na$CATEGORIA,"<br>%: ",scales::percent(lcmodel_glca_adj_wo_na$value))

zp4a <- ggplot(lcmodel_glca_adj_wo_na,aes(x = var, y = value, fill = factor(pr), label=text_label))
zp4a <- zp4a + geom_bar(stat = "identity", position = "stack")
zp4a <- zp4a + facet_grid(class ~ .) 
zp4a <- zp4a + scale_fill_brewer(type="seq", palette="Greys", na.value = "white") +theme_bw()
zp4a <- zp4a + labs(y = "Porcentaje de probabilidad de respuesta", 
                  x = "",
                  fill ="Cateorías de\nRespuesta")
zp4a <- zp4a + theme( axis.text.y=element_blank(),
                    axis.ticks.y=element_blank(),                    
                    panel.grid.major.y=element_blank())
zp4a <- zp4a + guides(fill = guide_legend(reverse=TRUE))
zp4a <- zp4a + theme(axis.text.x = element_text(angle = 30, hjust = 1))

zp4a
```

```{r, error= T}
ggplotly(zp4a, tooltip = c("text_label"),height=600, width=800)%>% layout(xaxis= list(showticklabels = T))
```

## Regresión logística (no distal)

```{r, "posterior-reg-log", error= T}
# 
# average_posterior_probability <- mean(poLCA.posterior(LCA_best_model_mod, LCA_best_model_mod$predclass))
#

# table(LCA_best_model_mod$predclass)
# table(posterior_glca_05_final$final_05)
# table(posterior_glca_05_final$final_05,car::recode(posterior_glca_05_final$final_05,"4=1;3=2;1=3;2=4;5=5;NA=NA"))
# 
# 
# posterior_glca_07_final %>% 
#     rowwise() %>%
#     mutate(count_ones = sum(c_across(starts_with("Class")) == 1)) %>%
#     ungroup() %>% 
#     janitor::tabyl(final_07,count_ones)
mat<-
cbind.data.frame(LCA_best_model_mod$posterior, y=LCA_best_model_mod$predclass) %>% 
dplyr::group_by(y) %>% 
dplyr::summarise(`1`= mean(`1`), `2`= mean(`2`), `3`= mean(`3`), `4`= mean(`4`), `5`= mean(`5`)) %>% 
dplyr::mutate_all(~round(.,2))

paste("mean posterior probabilities: ",
paste(diag(matrix(unlist(mat), nrow=5)[,2:6]),collapse =", "))
#_#_#_#_#_#_#_#_#_#_#_

#Classifying by posterior probs.
posterior_glca_05_final<-
best_model_glca$posterior$ALL %>% 
    dplyr::mutate_all(~ifelse(.>.5,1,0)) %>% 
  dplyr::mutate(final_05=dplyr::case_when(`Class 1`==1~1,`Class 2`==1~2, `Class 3`==1~3,`Class 4`==1~4, `Class 5`==1~5))

posterior_polca_05_final<-
LCA_best_model_mod$posterior %>% 
  data.frame() %>% 
  dplyr::mutate_all(~ifelse(.>.5,1,0)) %>% 
  dplyr::mutate(final_05=dplyr::case_when(`X1`==1~1,`X2`==1~2, `X3`==1~3,`X4`==1~4, `X5`==1~5))

posterior_glca_07_final<-
best_model_glca$posterior$ALL %>% 
    dplyr::mutate_all(~ifelse(.>.7,1,0)) %>% 
  dplyr::mutate(final_07=dplyr::case_when(`Class 1`==1~1,`Class 2`==1~2, `Class 3`==1~3,`Class 4`==1~4, `Class 5`==1~5))

posterior_polca_07_final<-
LCA_best_model_mod$posterior %>% 
  data.frame() %>% 
  dplyr::mutate_all(~ifelse(.>.7,1,0)) %>% 
  dplyr::mutate(final_07=dplyr::case_when(`X1`==1~1,`X2`==1~2, `X3`==1~3,`X4`==1~4, `X5`==1~5))
#_#_#_#_#_#_#_#_#_#_#_#_#_#_#_#_#_#_#_#_#_#_#_#_#_#_#_#_#_#_#_#_
#_#_#_#_#_#_#_#_#_#_#_#_#_#_#_#_#_#_#_#_#_#_#_#_#_#_#_#_#_#_#_#_
#_#_#_#_#_#_#_#_#_#_#_#_#_#_#_#_#_#_#_#_#_#_#_#_#_#_#_#_#_#_#_#_

bd_mydata_preds3_posterior<-
cbind.data.frame(mydata_preds3,final_07=posterior_glca_07_final$final_07,final_05=posterior_glca_05_final$final_05)%>% dplyr::mutate(outcome=ifelse(outcome==1,1,0))%>% 
  dplyr::mutate(final_07= dplyr::case_when(final_07==1~3, final_07==3~1, final_07==2~4, final_07==4~2, final_07==4~1, final_07==1~4, T~final_07)) %>% 
  dplyr::mutate(final_05= dplyr::case_when(final_05==1~3, final_05==3~1, final_05==2~4, final_05==4~2, final_05==4~1, final_05==1~4, T~final_05)) #%>%
 # dplyr::mutate(final_07=car::recode(final_07,"2=1;1=2")) %>% 
#  dplyr::mutate(final_05=car::recode(final_05,"2=1;1=2")) 
  
#janitor::tabyl(final_07) 

bd_mydata_preds3_posterior_polca<-
cbind.data.frame(mydata_preds3,final_07=posterior_polca_07_final$final_07,final_05=posterior_polca_05_final$final_05)%>% dplyr::mutate(outcome=ifelse(outcome==1,1,0)) #%>% 
  # dplyr::mutate(final_07=car::recode(final_07,"2=1;1=2")) %>% 
  # dplyr::mutate(final_05=car::recode(final_05,"2=1;1=2"))

bd_reg2<-
bind_rows(
glm(outcome~ relevel(factor(final_07),ref=2), data= bd_mydata_preds3_posterior)%>% 
    lmtest::coeftest(vcov. = sandwich::vcovHC, type = "HC0") %>% 
            broom::tidy(exponentiate=T, conf.int = T),
glm(outcome~ relevel(factor(final_05),ref=2), data= bd_mydata_preds3_posterior)%>% 
    lmtest::coeftest(vcov. = sandwich::vcovHC, type = "HC0") %>% 
            broom::tidy(exponentiate=T, conf.int = T),
glm(outcome~ relevel(factor(final_07),ref=2), data= bd_mydata_preds3_posterior_polca)%>% 
    lmtest::coeftest(vcov. = sandwich::vcovHC, type = "HC0") %>% 
            broom::tidy(exponentiate=T, conf.int = T),
glm(outcome~ relevel(factor(final_05),ref=2), data= bd_mydata_preds3_posterior_polca)%>% 
    lmtest::coeftest(vcov. = sandwich::vcovHC, type = "HC0") %>% 
            broom::tidy(exponentiate=T, conf.int = T)
) %>% 
  dplyr::select(-std.error, -statistic) %>% 
  dplyr::mutate_at(c("estimate","conf.low","conf.high"),~round(.,2)) %>%
  dplyr::mutate_at(c("p.value"),~round(.,4)) %>% 
  add_column(mod=c(rep("glca",10),rep("polca",10))) %>% 
  add_column(reg=c(rep(">.7 probs",5),rep(">.5 probs",5),rep(">.7 probs",5),rep(">.5 probs",5))) %>% 
  dplyr::select(mod, reg, everything()) %>% 
  dplyr::mutate(output= glue::glue('{sprintf("%.2f",exp(estimate))} ({sprintf("%.2f",exp(conf.low))}; {sprintf("%.2f",exp(conf.high))})')) %>% 
  dplyr::mutate(p.value= ifelse(p.value<0.001,"<0.001",sprintf("%.3f", p.value))) %>% 
  dplyr::select(mod, reg, term, output, p.value) 
#cbind.data.frame(mydata_preds3,final_07=posterior_polca_07adj$final_07,final_05=posterior_polca_05adj$final_05) %>% janitor::tabyl(outcome,final_07)
bd_reg2 %>% 
  knitr::kable("markdown",size=9, caption="Regresión logística (x= Clase latente; y= interrumpir)")

bd_reg2 %>% rio::export("tab_reg.xlsx", overwrite=T)
    # knitr::kable("html",size=9, caption="Regresión logística (x= Clase latente; y= interrumpir)") %>% kableExtra::kable_classic()
```

** Regresión logística poLCA (3 pasos)**

```{r, "marg-eff", error= T}
reg_log<-glm(outcome~ final_07, data= bd_mydata_preds3_posterior %>% mutate(final_07=factor(final_07)))
reg_log<-
glm(outcome~ relevel(factor(final_05),ref=2), data= bd_mydata_preds3_posterior_polca)
ggeffects::ggpredict(reg_log)
```

```{r}
model3ff_reg_rec <- emmeans(glm(outcome~ factor(final_05), data= bd_mydata_preds3_posterior_polca), "final_05")
pairs(model3ff_reg_rec, type = "response")#, type = "lp")
```


```{r, "alt-reg-dist.outcome", error= T}
#https://github.com/cran/effects/blob/master/R/effectspoLCA.R
#https://martinpaladino.xyz/2018/11/27/an%C3%A1lisis-de-clases-latentes-ii/
#The effects-plots (or also the numeric output) give you the predicted values of the outcome for certain given values for the predictors (independent variables). It just "inserts" the value of a predictor into the model formula. Since you calculate the effect for one predictor at time, the other predictors are "hold constant", i.e. their regression coefficients are not ignored, but - by default - their mean value is chosen.

#https://stats.stackexchange.com/questions/362414/interpretation-of-regression-coefficients-in-latent-class-regression-using-polc?rq=1
#https://stats.stackexchange.com/questions/362414/interpretation-of-regression-coefficients-in-latent-class-regression-using-polc
```

## Regresión logística (distal)

```{r, "posterior-reg-log-adj", error= T}
invisible("2023-09-27: para obtener las probabildiades")
# Use map_df to loop through each call class and apply the summarise logic
#Long, S. and Freese, J. (2014) Regression Models for Categorical Dependent Variables Using Stata. 3rd Edition, Stata Press, College Station.
#https://www.ncbi.nlm.nih.gov/pmc/articles/PMC9041638/ #eq 3
#$\frac{exp(\alpha+\sum_{k=1}^{K}\beta_{mk}X_{ik})}{1+exp(\alpha+\sum_{k=1}^{K}\beta_{mk}X_{ik})}$
#https://www3.nd.edu/~rwilliam/stats3/Mlogit1.pdf

#Classifying by posterior probs.
posterior_glca_05adj<-
best_model_glca_w_distal_outcome$posterior$ALL %>% 
    dplyr::mutate_all(~ifelse(.>.5,1,0)) %>% 
  dplyr::mutate(final_05=dplyr::case_when(`Class 1`==1~1,`Class 2`==1~2, `Class 3`==1~3,`Class 4`==1~4, `Class 5`==1~5))

paste("GLCA adj: ",
      paste(
posterior_glca_05adj %>% 
  rowwise() %>%
  dplyr::mutate(count_ones = sum(c_across(starts_with("Class")) == 1)) %>%
  ungroup() %>% 
  janitor::tabyl(final_05, count_ones) %>%
  dplyr::mutate(percentage = round(`1` / sum(`1`) * 100,1)) %>% 
  #dplyr::mutate(perc = round(`0` / (sum(`1`)+ sum(`0`)) * 100,4)) %>% 
  dplyr::mutate(format=paste0(`1`," (",percentage,"%)")) %>% 
  dplyr::select(format) %>%  unlist(),
collapse=", ") )

invisible("Importantísimo la transforamción")
head(
  car::recode(posterior_glca_05adj$final_05,"4=1;3=2;1=3;2=4;5=5;NA=NA")
)
#posterior_polca_05adj 
#sum(diag(table(posterior_glca_05adj$final_05,car::recode(posterior_polca_05adj$final_05,"1=5;2=1;3=2;4=4;5=3;NA=NA"))))/sum(table(posterior_glca_05adj$final_05,posterior_polca_05adj$final_05, exclude=NULL))
invisible("Se uso las probabilidades >0.5 para clasificar al modelo que presentamos:")
prop.table(table(posterior_glca_05_final$final_05,car::recode(posterior_glca_05_final$final_05,"4=1;3=2;1=3;2=4;5=5;NA=NA")))

require(glca)
df_best_model_glca_w_distal_outcome<-
  data.frame(coef(best_model_glca_w_distal_outcome)) %>% rownames_to_column("term") %>% janitor::clean_names() %>% 
    rownames_to_column("rowname") %>%
    gather(key = "key", value = "value", -rowname) %>%
    spread(key = "rowname", value = "value") %>% 
    set_names(as.character(unlist(tail(., 1)))) %>% 
    slice(-n()) %>% 
    dplyr::mutate(term=strsplit(sub('^(.*?_.*?_.*?)_(.*)$', '\\1,\\2', term), ',')) %>% 
separate(col=term,into = c("prefix", "suffix"),  sep = ", ", extra = "merge") %>% 
  dplyr::mutate(across(c("prefix", "suffix"), ~gsub('\\(|"|\\)', "", .))) 

df_best_model_glca_w_distal_outcome2<-
df_best_model_glca_w_distal_outcome%>%
  dplyr::filter(suffix == "coefficient" | suffix == "std_error") %>%
  pivot_wider(names_from=suffix, values_from = c("(Intercept)", "outcome1")) %>%
  dplyr::mutate_at(2:5, ~as.numeric(.)) %>% 
  dplyr::mutate(
    lower_log_or_int = `(Intercept)_coefficient` - 1.96 * `(Intercept)_std_error`,
    upper_log_or_int = `(Intercept)_coefficient` + 1.96 * `outcome1_std_error`,
    lower_log_or_comp = `outcome1_coefficient` - 1.96 * `outcome1_std_error`,
    upper_log_or_comp = `outcome1_coefficient` + 1.96 * `outcome1_std_error`) %>%
  dplyr::rename("int_coef"="(Intercept)_coefficient", "int_std_error"="(Intercept)_std_error", "comp_coef"="outcome1_coefficient","comp_std_error"="outcome1_std_error") %>% 
  dplyr::select(prefix,#t_coef int_std_error comp_coef comp_std_error 
                int_coef, int_std_error, comp_coef, comp_std_error, 
                lower_log_or_int, upper_log_or_int, lower_log_or_comp, upper_log_or_comp)

# List of call classes
call_classes <- unique(df_best_model_glca_w_distal_outcome2$prefix)

result2 <- map_df(call_classes, ~ {
  df_best_model_glca_w_distal_outcome2 %>%
    dplyr::mutate(int_comp_coef=int_coef+comp_coef) %>% 
    dplyr::summarise(call_class = .x,
                     nom = sum(ifelse(prefix == .x, exp(int_comp_coef), 0)),
                     den = sum(exp(int_comp_coef)),
                     prob = nom/(1+den))
})

result2_lo <- map_df(call_classes, ~ {
    df_best_model_glca_w_distal_outcome2 %>%
        dplyr::mutate(int_comp_coef=lower_log_or_int+lower_log_or_comp) %>% 
        dplyr::summarise(call_class = .x,
                         nom = sum(ifelse(prefix == .x, exp(int_comp_coef), 0)),
                         den = sum(exp(int_comp_coef)),
                         prob = nom/(1+den))
})

result2_hi <- map_df(call_classes, ~ {
    df_best_model_glca_w_distal_outcome2 %>%
        dplyr::mutate(int_comp_coef=upper_log_or_int+upper_log_or_comp) %>% 
        dplyr::summarise(call_class = .x,
                         nom = sum(ifelse(prefix == .x, exp(int_comp_coef), 0)),
                         den = sum(exp(int_comp_coef)),
                         prob = nom/(1+den))
})


result2b <- map_df(call_classes, ~ {
  df_best_model_glca_w_distal_outcome2 %>%
    dplyr::mutate(int_comp_coef=int_coef) %>% 
    dplyr::summarise(call_class = .x,
                     nom = sum(ifelse(prefix == .x, exp(int_comp_coef), 0)),
                     den = sum(exp(int_comp_coef)),
                     prob = nom/(1+den))
})

result2b_lo <- map_df(call_classes, ~ {
    df_best_model_glca_w_distal_outcome2 %>%
        dplyr::mutate(int_comp_coef=lower_log_or_int) %>% 
        dplyr::summarise(call_class = .x,
                         nom = sum(ifelse(prefix == .x, exp(int_comp_coef), 0)),
                         den = sum(exp(int_comp_coef)),
                         prob = nom/(1+den))
})

result2b_hi <- map_df(call_classes, ~ {
    df_best_model_glca_w_distal_outcome2 %>%
        dplyr::mutate(int_comp_coef=upper_log_or_int) %>% 
        dplyr::summarise(call_class = .x,
                         nom = sum(ifelse(prefix == .x, exp(int_comp_coef), 0)),
                         den = sum(exp(int_comp_coef)),
                         prob = nom/(1+den))
})

df_lca40522_probs<-
cbind.data.frame(
est=c(result2$prob, 1/(1+unique(result2$den))),
lo=c(result2_lo$prob, 1/(1+unique(result2_lo$den))),
hi=c(result2_hi$prob, 1/(1+unique(result2_hi$den))),
est_int=c(result2b$prob, 1/(1+unique(result2b$den))),
lo_int=c(result2b_lo$prob, 1/(1+unique(result2b_lo$den))),
hi_int=c(result2b_hi$prob, 1/(1+unique(result2b_hi$den))))*100

#table(posterior_glca_07$final_07,car::recode(posterior_polca_07$final_07,"3=1;4=2;2=3;1=4;NA=NA"),exclude=NULL)
#table(posterior_glca_07adj$final_07,car::recode(posterior_polca_07adj$final_07,"1=5;2=1;3=2;4=4;5=3;NA=NA"),exclude=NULL)

cat("Unadjusted vs. Adjusted GLCA")
table(car::recode(posterior_glca_05_final$final_05,"4=1;3=2;1=3;2=4;5=5;NA=NA"),car::recode(posterior_glca_05adj$final_05,"4=1;3=2;1=3;2=4;5=5;NA=NA"), exclude=NULL)


#round(prop.table(table(car::recode(posterior_glca_05_final$final_05,"4=1;3=2;1=3;2=4;5=5;NA=NA"))),2)

df_lca40522_probs %>%
  tibble::add_column(Clase=1:5) %>% 
  tibble::add_column(N=data.table::data.table(table(posterior_glca_05_final$final_05))$N) %>% 
  tibble::add_column(Sin_interrupcion=
  round(prop.table(table(car::recode(posterior_glca_05adj$final_05,"4=1;3=2;1=3;2=4;5=5;NA=NA"), mydata_preds2$outcome),2)*100,1)[,1]) %>% 
  tibble::add_column(Con_interrupcion=
  round(prop.table(table(car::recode(posterior_glca_05adj$final_05,"4=1;3=2;1=3;2=4;5=5;NA=NA"), mydata_preds2$outcome),2)*100,1)[,2]) %>% 
  dplyr::select(Clase, N, Sin_interrupcion, Con_interrupcion, est_int, lo_int, hi_int, est, lo, hi) %>% 
  dplyr::mutate(Clase=car::recode(Clase,"4=1; 3=2; 1=3; 2=4; 5=5;NA=NA")) %>% 
  dplyr::arrange(Clase) %>% 
  dplyr::mutate(across(est_int:hi, ~round(.,1))) %>% 
  knitr::kable("markdown", caption="Tabla de probabilidades de LCA con resultado distal (int: no interrumpe)")
```

<br>

### Otros
** Descriptivo, sensibilidad**

```{r, "dist", error= T}
mydata_preds3 %>% 
    group_by(CAUSAL, PREV_TRAMO_REC, HITO2_DECISION_MUJER_IVE) %>% 
    summarise(n=n()) %>%
    dplyr::ungroup() %>% 
    group_by(CAUSAL, PREV_TRAMO_REC) %>% 
    dplyr::summarise(ive=sum(n[HITO2_DECISION_MUJER_IVE=="INTERRUMPIR EL EMBARAZO"]), perc= scales::percent(ive/sum(n))) %>% 
  dplyr::ungroup() %>% 
  dplyr::mutate(CAUSAL= case_when(CAUSAL==2~ "Causal 1", CAUSAL==3~ "Causal 2", CAUSAL==4~ "Causal 3")) %>% 
  dplyr::mutate(PREV_TRAMO_REC= case_when(PREV_TRAMO_REC==1~ "NA", PREV_TRAMO_REC==2~ "ISAPRE o FFAA", PREV_TRAMO_REC==3~ "FONASA A/B", PREV_TRAMO_REC==4~ "FONASA C/D", PREV_TRAMO_REC==5~ "NINGUNA")) %>% 
  dplyr::group_by(CAUSAL) %>% 
  dplyr::mutate(perc_causal=scales::percent(ive/sum(ive))) %>% 
  dplyr::select(CAUSAL, PREV_TRAMO_REC, perc_causal, perc, ive) %>% 
  knitr::kable("markdown", caption="Distribución causal, previsión e IVE", col.names=c("Causal","Previsión y Tramo", "% de la previsión en la causal", "% de IVE para cada previsión por causal", "n"))
```


# Información de la sesión

```{r, echo=T, error= T}
save.image("Paso4_2023_09_30.RData")
require(tidyverse)
sesion_info <- devtools::session_info()
dplyr::select(
  tibble::as_tibble(sesion_info$packages),
  c(package, loadedversion, source)
) %>% 
  DT::datatable(filter = 'top', colnames = c('Row number' =1,'Variable' = 2, 'Percentage'= 3),
              caption = htmltools::tags$caption(
        style = 'caption-side: top; text-align: left;',
        '', htmltools::em('Packages')),
      options=list(
initComplete = htmlwidgets::JS(
        "function(settings, json) {",
        "$(this.api().tables().body()).css({
            'font-family': 'Helvetica Neue',
            'font-size': '50%', 
            'code-inline-font-size': '15%', 
            'white-space': 'nowrap',
            'line-height': '0.75em',
            'min-height': '0.5em'
            });",#;
        "}")))
```
